【裁判字號】    92,交聲,1425
【裁判日期】    921014
【裁判案由】    交管條例聲異
【裁判全文】
臺灣板橋地方法院交通事件裁定
    原處分機關  交通部公路總局臺北區監理所板橋監理站
    異  議  人  甲○○
    即受處分人
右列受處分人因違反道路交通管理處罰條例案件，對於交通部公路總局臺北區監理所
板橋監理站於民國九十二年八月十四日、九十二年八月二十二日所為之處分（原處分
案號：板監違字第裁四一－ＣＲ二一六七六二號、板監違字第裁四一－ＣＲ二三
二二九六號）聲明異議，本院裁定如左：
    主  文
異議駁回。
    理  由
一、聲明異議意旨略以：臺北縣政府警察局以異議人即受處分人甲○○所有車牌號碼
    ＨＹ─六九六號自用小客車，於民國九十一年十一月三日十五時零分、九十二
    年六月四日十四時五分，於臺北縣永和市○○路十八巷十六號一樓前，因「在禁
    止臨時停車處所停車」，遂以臺北縣政府警察局北乙○交字第ＣＲ二一六七六
    二號、ＣＲ二三二二九六號舉發違反道路交通管理事件通知單逕行舉發。異議
    人主張巷道內非交通要道或大馬路，且巷道週邊並無停車場，劃設紅線並不合理
    ；舉發人刻意於假日開單，有損警局形象；劃設紅線妨礙其載送家中中風之父親
    ；紅線設置之根據、標準不明等理由，請求撤銷原處分。
二、按汽車駕駛人停車時，有在禁止臨時停車處所停車者，處新臺幣六百元以上一千
    二百元以下罰鍰，道路交通管理處罰條例第五十六條第一項第一款定有明文。又
    ，禁止臨時停車處所不得停車，道路交通安全規則第一百十二條第一項第一款亦
    有明文。次按，標誌、標線、號誌之設置、養護及號誌之運轉，由主管機關依其
    管轄辦理之。本規則所稱主管機關，指公路主管機關、市區道路主管機關及警察
    機關。道路交通標誌標線號誌設置規則第四條第一項、第五條亦有規定。
三、經查，本件受處分人即異議人甲○○於上揭時、地之違規事實，有上開舉發違反
    道路交通管理事件通知單二紙、採證照片二幀附卷足稽，並為異議人所不否認，
    是異議人在禁止臨時停車處所停車之違規事實應堪認定。主管機關既依上揭法律
    之規定劃設禁止臨時停車之紅色標線，異議人自應予以遵守，至於異議人所舉之
    其餘理由，係交通主管機關劃設紅線禁停路段是否合理便民及負責執法之人員依
    法執行舉發交通違規職務之方法是否正當之問題，並非本件聲明異議所得審究之
    事項，應由異議人另依其他適當途徑反應後，謀求解決之道，是異議人據此而聲
    明異議，即無可採。原處分機關援引前揭道路交通管理處罰條例第五十六條第一
    項第一款之規定，分別裁處聲明異議人罰鍰新臺幣一千二百元、九百元，依照上
    開說明，於法並無違誤，應予維持，本件異議為無理由，應予駁回。
四、據上論結，依道路交通案件處理辦法第十九條，裁定如主文。
中      華      民      國    九十二    年      十      月      十四    日
                                      臺灣板橋地方法院交通法庭
                                          法  官  李君豪
右正本證明與原本無異。
如不服本裁定，應於送達後五日內，向本院提出抗告狀。
                                          書記官  楊灥
中      華      民      國    九十二    年      十      月      十四    日


司法院資訊處製作；財團法人民間司法改革基金會備份。
